【裁判字號】    94,簡上,100
【裁判日期】    950605
【裁判案由】    竊盜
【裁判全文】
臺灣新竹地方法院刑事判決             94年度簡上字第100號
上  訴  人  臺灣新竹地方法院檢察署檢察官
被      告  乙○○
                    （現在臺灣新竹戒治所戒治中）
上列上訴人因被告竊盜案件，不服本院竹北簡易庭於中華民國九
十四年八月十七日，所為之九十四年度竹東簡字第一一二號第一
審簡易判決（聲請案號：九十四年度速偵字第一○二○號及併案
審理案號九十四年度偵字第三二六九號、第三五七六號），提起
上訴，並移送併案審理（九十四年度偵字第五一五七號、第五二
一九號、第六三九○號），本院管轄第二審之合議庭認不得以簡
易判決處刑，改依通常訴訟程序審理，並自為第一審判決如下：
    主  文
原判決撤銷。
乙○○連續毀壞門扇竊盜，處有期徒刑壹年貳月。扣案之機車鑰
匙壹支，沒收之。
    事  實
一、乙○○基於意圖為自己不法所有之概括犯意，連續於如附表
    編號一至十一所示時、地，單獨竊取丁○○等人所有之財物
    得手（犯罪時間、地點、方法、被害人、所竊財物均詳如附
    表編號一至十一所示），嗣分別於：(1)九十四年六月二十六
    日上午十時四十五分許，在新竹縣芎林鄉文林村六鄰柯子林
    五九之一號旁，經警發現其騎乘未懸掛車牌之如附表編號三
    所示之ＨＲＡ－３３３號重型機車並盤查時，始發現該車為
    失竊車輛，並在車上扣得附表編號四之車牙機一部；(2)九十
    四年七月三日下午五時許，在新竹縣竹東鎮○○里○○路一
    六三巷口，因騎乘未懸掛車牌之如附表編號六所示之ＨＰＳ
    －５１１號重型機車而為警查獲，並循線在新竹縣竹東鎮○○路四七號內扣得楊商工業有限公司所失竊之如附表編號五
    所示之測量儀一台；(3)九十四年八月十九日晚上七時許，在
    新竹縣竹東鎮○○里○○路一三九號前為警查獲，並扣得附
    表編號十一所示之ＲＭＹ－８６２號輕型機車一部；(4)九十
    四年九月二十三日下午二時五十二分許、十月十三日下午二
    時二十五分許，在新竹縣竹東鎮○○街九三號為警查獲。
二、案經新竹縣警察局竹東分局報請臺灣新竹地方法院檢察署檢
    察官聲請以簡易判決處刑及併案辦理，本院認不宜以簡易判
    決處刑，改用通常訴訟程序審判。
    理  由
壹、認定犯罪事實所憑之證據及理由：
一、附表編號一所示犯罪事實部分：
（一）被告於警詢、檢察官偵查中及本院準備程序、審理訊問時
      之自白。
（二）被害人丁○○於警詢時之指訴。
（三）贓物認領保管單一紙。
（四）現場相片二紙。
二、附表編號二所示犯罪事實部分：
（一）被告於警詢、檢察官偵查中及本院準備程序、審理訊問時
      之自白。
（二）被害人子○○於警詢時之指訴。
（三）新竹縣警察局車輛尋獲電腦輸入單一紙、車輛竊盜車牌失
      竊資料個別查詢報表查詢車輛認可資料一紙。
三、附表編號三所示犯罪事實部分：
（一）被告於警詢、檢察官偵查中及本院準備程序、審理訊問時
      之自白。
（二）被害人壬○○於警詢時之指訴。
（三）新竹縣警察局車輛尋獲電腦輸入單一紙、車輛竊盜車牌失
      竊資料個別查詢報表查詢車輛認可資料一紙。
（四）贓證物領具認領保管收據一紙、相片二紙。
（五）扣案之鑰匙一支。
四、附表編號四所示犯罪事實部分：
（一）被告於警詢、檢察官偵查中及本院準備程序、審理訊問時
      之自白。
（二）被害人庚○○於警詢時之指訴。
（三）現場及查獲相片四紙。
（四）贓證認領保管單一紙。
五、附表編號五所示犯罪事實部分：
（一）被告於警詢、檢察官偵查中及本院準備程序、審理訊問時
      之自白。
（二）被害人寅○○於警詢時之指訴。
（三）現場及查獲相片三紙。
（四）贓證認領保管單一紙。
六、附表編號六所示犯罪事實部分：
（一）被告於警詢、檢察官偵查中及本院準備程序、審理訊問時
      之自白。
（二）被害人丙○○於警詢時之指訴。
（三）新竹縣警察局車輛尋獲電腦輸入單一紙、車輛竊盜車牌失
      竊資料個別查詢報表查詢車輛認可資料一紙。
（四）現場及查獲相片四紙。
（五）贓證認領保管單一紙。
七、附表編號七所示犯罪事實部分：
（一）被告於警詢、檢察官偵查中及本院準備程序、審理訊問時
      之自白。
（二）被害人元誠通運有限公司之司機己○○、甲○○、戊○○
      於警詢時之指訴（其中己○○雖指訴尚有失竊點唱機及無
      線主機各一台，甲○○雖指訴尚有失竊零錢約現金新台幣
      （下同）二百元、隨身聽一台，然為被告所否認，因此部
      分並未扣得贓物，且查無積極證據足資證明上開之物確為
      被告所竊取，本院認宜為被告有利之認定，故被告所竊得
      之財物仍以被告所自白之如附表編號七所示之物為可採）
      。
八、附表編號八、九所示犯罪事實部分：
（一）被告於警詢、檢察官偵查中及本院準備程序、審理訊問時
      之自白。
（二）證人即被害人癸○○於警詢時、本院審理時之證述（其中
      （證人雖指訴尚有失竊打石機二台、手持升降機一台，然
      為被告所否認，因此部分並未扣得贓物，且查無積極證據
      足資證明上開之物確為被告所竊取，本院認宜為被告有利
      之認定，故被告所竊得之財物仍以被告所自白之如附表編
      號八、九所示之物為可採）。
（三）現場及查獲相片五紙。
九、附表編號十、十一所示犯罪事實部分：
（一）被告於警詢、檢察官偵查中及本院準備程序、審理訊問時
      之自白。
（二）被害人丑○○、辛○○於警詢時之指訴。
（三）新竹縣警察局車輛尋獲電腦輸入單一紙。
（四）監視器翻拍相片三紙、查獲現場相片二紙。
（五）贓物認領保管單一紙。
貳、撤銷改判的理由：
    原審關於竊盜部分以被告之罪證明確，予以論罪科刑固非無
    見，然被告除聲請簡易判決處刑書所載如附表編號六所示之
    犯行及於原審併案之如附表編號一、二、三、四所示之犯行
    外，尚犯附表編號五、七至十一所示之竊盜犯行移送併案審
    理，此部分與聲請簡易判決處刑部分因時間接近、手法雷同
    ，顯係基於概括的犯罪故意為之，具有連續犯之裁判上一罪
    關係，為起訴效力所及，本院應併予審理，原審未及審酌，
    容有未洽，上訴人以此提起上訴為有理由，應由本院將原判
    決關於竊盜部分撤銷改判。
參、論罪科刑的理由：
一、按門上附加之鐵窗，應屬刑法第三百二十一條第一項第二款
    之「安全設備」，至「門鎖」雖為安全設備之一種，惟該「
    門鎖」係指附加於門上之鎖而言，如為門上之喇叭鎖，自為
    門扇之一部分，如加以毀壞，自屬毀壞門扇。
二、核被告所為如附表編號一至八、十、十一所示部分，係犯刑
    法第三百二十條第一項之普通竊盜罪，如附表編號九所示部
    分係犯刑法第三百二十一條第一項第二款之毀壞門扇竊盜罪
    。
三、公訴人聲請簡易判決處刑及併案意旨雖均認被告所為，係犯
    刑法第三百二十條第一項之普通竊盜罪，然被告所為如附表
    編號九之犯行，係犯同法第三百二十一條第一項第二款之加
    重竊盜罪，因基本事實相同，爰就此部分為變更起訴法條，
    併予敘明。
四、被告先後十一次竊盜犯行，時間接近、犯罪手法雷同、基本
    犯罪構成要件相同，顯均係出於概括的犯意反覆為之，為連
    續犯，應依刑法第五十六條規定，應從一情節較重之毀壞門
    扇竊盜罪論處，並加重其刑。
五、至被告所為如附表編號一至五、七至十一所示之竊盜犯行，
    雖未據起訴，惟與聲請簡易判決處刑書所載之犯罪事實，有
    連續犯之裁判上一罪關係，為起訴效力所及，已如前述，本
    院自應一併加以審理。
六、審酌被告前有違反麻醉藥品管理條例之前科（不構成累犯）
    素行不佳，仍不知警惕，年輕力壯，卻不思正途，於短時間
    內連續竊取他人財物，完全不尊重他人之財產權，危害社會
    治安，造成他人財產之損害，多次為警查獲後，仍繼續行竊
    ，及其犯罪動機、目的、竊盜之次數、所得之財物價值，兼
    衡被告所竊得之財物大部分均由被害人領回，且於犯罪後亦
    坦承犯行態度良好等一切情狀，量處如主文所示之刑。公訴
    人雖建議依竊盜犯贓物犯保安處分條例之規定，對被告諭知
    強制工作，雖非無見，惟因被告係屬遇有適當機會始為犯罪
    行為，惡性亦非重大，且於警訊、偵查中及本院審理時均主
    動供稱犯罪情形，顯然已有悔悟之意，本院認上開量處之刑
    已足使被告知所警惕，尚無予以強制工作之必要，併予敘明
    。
七、扣案之機車鑰匙一支，為被告所有且供其犯附表編號三所示
    犯行所用之物，業據被告供承在卷，依刑法第三十八條第一
    項第二款之規定，併予宣告沒收之。
肆、按管轄第二審之地方法院合議庭受理簡易判決上訴案件，應
    依通常程序審理；其認案件有刑事訴訟法第四百五十二條之
    情形者，應撤銷原判決，逕依通常程序為第一審判決。本件
    被告所犯竊盜犯行，雖經檢察官聲請以簡易判決處刑，並經
    本院竹東簡易庭以九十四年度竹東簡字第一一二號簡易判決
    在案，惟經本院管轄第二審合議庭認被告所為連續毀壞門扇
    竊盜犯行，應諭知有期徒刑一年二月，係屬不得易科罰金之
    判決，是不得以簡易判決處刑，應依刑事訴訟法第四百五十
    二條規定，改依通常訴訟程序審理，並準用刑事訴訟法第三
    百六十九條第二項規定，自為第一審判決，附此敘明。
伍、臺灣新竹地方法院檢察署九十四年度偵字第四四七七號併案
    意旨謂：被告於九十四年七月二十九日凌晨一時許，在新竹
    縣竹東鎮○○路四三巷三一號，竊取被害人陳萬彬所有之攤
    販車一台，因認被告涉犯刑法第三百二十條第一項普通竊盜
    罪嫌等語。訊據被告固不否認有於上揭時地將被害人陳萬彬
    所有之攤販車推走，然辯稱因之前遭被害人辱罵，心有未甘
    欲報復被害人，才將該攤販車直接推到沿河街放置，隔天就
    告知陳萬彬攤販車位置，要陳萬彬自行推回等語（見本院九
    十四年五月二十四日審理筆錄）。準此，被告主觀上顯然無
    不法所有之意圖，核與竊盜罪之構成要件有間，難認被告此
    部分犯行與前開本院認定有罪部分，有連續犯之裁判上一罪
    關係，故應退由檢察機關另行偵處。
陸、適用法律依據：
一、刑事訴訟法第四百五十二條、第四百五十五條之一第一項、
    第三項、第三百六十九條第一項前段、第二項、第三百六
    十四條、第三百條、第二百九十九條第一項前段。
二、刑法第五十六條、第三百二十一條第一項第二款、第三十八
    條第一項第二款，判決如主文。
本案經檢察官傅伊君到庭執行職務。
中    華    民    國    95    年    6     月    5     日
                  刑事第六庭審判長法  官  遲中慧
                                  法  官  林昌義
                                  法  官  魏瑞紅
以上正本證明與原本無異。
如不服本判決，應於判決送達後10日內向本院提出上訴狀 (應附
繕本)，上訴於臺灣高等法院。
中    華    民    國    95    年    6     月    5     日
                                  書記官  吳月華
附表
┌──┬──────┬───────┬──────┬────┬───┬────┐
│編號│時  間      │地  點        │行竊方法    │所竊財物│被害人│備  註  │
├──┼──────┼───────┼──────┼────┼───┼────┤
│一  │94年5月27日 │新竹縣竹東鎮長│趁人不注意之│綠蜥蜴4 │丁○○│贓物已據│
│    │下午6時許   │春路2段89號前 │際徒手竊取  │隻（含寵│      │被害人領│
│    │            │              │            │物籠1個 │      │回。    │
│    │            │              │            │）。    │      │        │
│    │            │              │            │        │      │        │
│    │            │              │            │        │      │        │
│    │            │              │            │        │      │        │
├──┼──────┼───────┼──────┼────┼───┼────┤
│二  │94年6月3日晚│新竹縣橫山鄉新│見機車鑰匙未│HRY-665 │范植政│業經領回│
│    │上8時20分許 │庄街149號前   │取下，趁人不│號重型機│所有，│        │
│    │            │              │注意之際，啟│車1部   │由鍾銀│        │
│    │            │              │動引擎後將車│        │員管領│        │
│    │            │              │騎離現場    │        │使用中│        │
│    │            │              │            │        │      │        │
│    │            │              │            │        │      │        │
├──┼──────┼───────┼──────┼────┼───┼────┤
│三  │94年6月23日 │新竹縣竹東鎮竹│以自備之鑰匙│HRA-333 │章玉環│業經領回│
│    │下午6時許   │東火車站前    │（已扣案），│號重型機│所有，│        │
│    │            │              │趁人不注意之│車1部   │由劉修│        │
│    │            │              │際，啟動引擎│        │誠管領│        │
│    │            │              │後將機車騎離│        │使用中│        │
│    │            │              │現場        │        │      │        │
│    │            │              │            │        │      │        │
├──┼──────┼───────┼──────┼────┼───┼────┤
│四  │94年6月26日 │新竹縣竹東鎮北│趁人不注意之│車牙機1 │庚○○│業經領回│
│    │上午10時許  │興路1段394號旁│際徒手竊取  │台      │      │        │
│    │            │              │            │        │      │        │
│    │            │              │            │        │      │        │
│    │            │              │            │        │      │        │
│    │            │              │            │        │      │        │
├──┼──────┼───────┼──────┼────┼───┼────┤
│五  │94年7月2日上│新竹縣芎林鄉秀│趁人不注意之│測量儀1 │寅○○│業經領回│
│    │午7時50分許 │湖村1鄰山豬湖 │際，徒手竊取│台      │      │        │
│    │            │3之1號「楊商工│            │        │      │        │
│    │            │業有限公司」（│            │        │      │        │
│    │            │未上鎖）      │            │        │      │        │
│    │            │              │            │        │      │        │
│    │            │              │            │        │      │        │
│    │            │              │            │        │      │        │
├──┼──────┼───────┼──────┼────┼───┼────┤
│六  │94年7月3日下│新竹縣竹東鎮東│見機車鑰匙未│HPS-511 │丙○○│業經領回│
│    │午3時許     │昇路口        │取下，趁人不│號重型機│      │        │
│    │            │              │注意之際，以│車1部   │      │        │
│    │            │              │該鑰匙啟動引│        │      │        │
│    │            │              │擎後騎離現場│        │      │        │
│    │            │              │            │        │      │        │
│    │            │              │            │        │      │        │
│    │            │              │            │        │      │        │
├──┼──────┼───────┼──────┼────┼───┼────┤
│七  │94年7月間某 │新竹縣竹東鎮東│見元誠通運有│放置於陳│元誠通│均交給案│
│    │日起連續2日 │榮路123號對面 │限公司所有之│鼎元所駕│運有限│外人柯進│
│    │晚上        │停車場內      │遊覽車車門未│駛之車號│公司  │增抵償債│
│    │            │              │上鎖，趁人不│QQ-007號│      │務      │
│    │            │              │注意之際，徒│車內之對│      │        │
│    │            │              │手竊取      │講機1支 │      │        │
│    │            │              │            │、擴大機│      │        │
│    │            │              │            │1台、音 │      │        │
│    │            │              │            │響1台； │      │        │
│    │            │              │            │甲○○所│      │        │
│    │            │              │            │駕駛之車│      │        │
│    │            │              │            │號A3-592│      │        │
│    │            │              │            │號車內之│      │        │
│    │            │              │            │對講機1 │      │        │
│    │            │              │            │支；祝健│      │        │
│    │            │              │            │鈞所駕駛│      │        │
│    │            │              │            │之車號XX│      │        │
│    │            │              │            │-623號車│      │        │
│    │            │              │            │內之DVD1│      │        │
│    │            │              │            │台      │      │        │
├──┼──────┼───────┼──────┼────┼───┼────┤
│八  │94年8月14日 │新竹縣竹東鎮東│見後門未上鎖│IBM廠牌 │癸○○│侵入住宅│
│    │某時許      │榮路164號（戴 │，趁人不注意│筆記型電│      │部分未據│
│    │            │俊波住處）    │之際，入內徒│腦1台   │      │告訴    │
│    │            │              │手竊取      │        │      │        │
│    │            │              │            │        │      │        │
│    │            │              │            │        │      │        │
│    │            │              │            │        │      │        │
│    │            │              │            │        │      │        │
├──┼──────┼───────┼──────┼────┼───┼────┤
│九  │94年8月15日 │新竹縣竹東鎮東│見後門未上鎖│桌上型電│癸○○│侵入住宅│
│    │某時許      │榮路164號（戴 │，趁人不注意│腦1台   │      │部分未據│
│    │            │俊波住處）    │之際，入內以│        │      │告訴    │
│    │            │              │不詳方法破壞│        │      │        │
│    │            │              │二樓房門之喇│        │      │        │
│    │            │              │叭鎖後徒手竊│        │      │        │
│    │            │              │取          │        │      │        │
│    │            │              │            │        │      │        │
├──┼──────┼───────┼──────┼────┼───┼────┤
│十  │94年8月19日 │新竹縣竹東鎮東│趁人不注意之│充電電鑽│丑○○│業已變賣│
│    │ 上午9時許  │峰路20巷20號施│際，徒手竊取│1支、電 │      │，所得新│
│    │            │工中之工地內1 │            │鋸1支、 │      │台幣4000│
│    │            │、2 樓（未上鎖│            │震動電鑽│      │元已花用│
│    │            │）            │            │1支     │      │殆盡    │
│    │            │              │            │        │      │        │
│    │            │              │            │        │      │        │
│    │            │              │            │        │      │        │
├──┼──────┼───────┼──────┼────┼───┼────┤
│十一│94年8月19日 │新竹縣竹東鎮東│以自備之鑰匙│RMY-862 │古明真│業經領回│
│    │上午9時許   │峰路20巷20號施│，趁人不注意│號輕型機│所有，│        │
│    │            │工中之工地內1 │之際，啟動引│車1部   │由游明│        │
│    │            │、2樓（未上鎖 │擎將編號十所│        │鳳管領│        │
│    │            │）            │竊得之物，載│        │使用中│        │
│    │            │              │離現場      │        │      │        │
│    │            │              │            │        │      │        │
│    │            │              │            │        │      │        │
└──┴──────┴───────┴──────┴────┴───┴────┘
附錄本案論罪科刑實體法條全文：
中華民國刑法第320條
(普通竊盜罪、竊佔罪)
意圖為自己或第三人不法之所有，而竊取他人之動產者，為竊盜
罪，處5年以下有期徒刑、拘役或500元以下罰金。
意圖為自己或第三人不法之利益，而竊佔他人之不動產者，依前
項之規定處斷。
前二項之未遂犯罰之。
中華民國刑法第321條
犯竊盜罪而有左列情形之一者，處 6 月以上、 5 年以下有期徒
刑：
一  於夜間侵入住宅或有人居住之建築物、船艦或隱匿其內而犯
    之者。
二  毀越門扇、牆垣或其他安全設備而犯之者。
三  攜帶兇器而犯之者。
四  結夥三人以上而犯之者。
五  乘火災、水災或其他災害之際而犯之者。
六  在車站或埠頭而犯之者。
前項之未遂犯罰之。


司法院資訊處製作；財團法人民間司法改革基金會備份。
